臺灣新北地方法院民事裁定
111年度簡聲抗字第51號
抗  告  人  韓乙綺  

相  對  人  黃智成  

上列當事人間聲請停止執行事件，抗告人對於中華民國111年9月
8日本院板橋簡易庭111年度板聲字第183號裁定提起抗告，本院
裁定如下：
    主  文
抗告駁回。
抗告程序費用新臺幣壹仟元由抗告人負擔。
    理  由
一、抗告人於原審聲請意旨及於本院抗告意旨略以：相對人執抗
    告人簽發之本票1張（以下稱本件本票）聲請本院核發111年
    度司票字第4270號本票裁定，並向本院聲請強制執行（111
    年度司執字第116433號），在新臺幣（下同）40萬元並自民
    國111年5月6日起至清償日止，按年息12%計算之利息，及執
    行費3,200元範圍內查封抗告人所有之不動產、存款、薪資
    債權，抗告人已對相對人提起確認本票債權不存在之訴，且
    若許相對人繼續執行，抗告人必將受有難以補償之損害，又
    鈞院所判定之擔保金過高，因他案審理中及非自願離職無收
    入，能否以4萬元做擔保金，爰提起抗告，聲明求予廢棄原
    裁定云云。
二、按強制執行程序開始後，除法律另有規定外，不停止執行；
    又發票人主張本票係偽造、變造者，於前條裁定送達後20日
    內，得對執票人向為裁定之法院提起確認之訴；發票人主張
    本票債權不存在而提起確認之訴不合於第1項之規定者，法
    院依發票人聲請，得許其提供相當並確實之擔保，停止強制
    執行，強制執行法第18條第1項及非訟事件法第195條第1項
    、第3項分別定有明文。另法院定擔保金額而准許停止強制
    執行之裁定者，該項擔保係備供債權人因停止執行所受損害
    之賠償，其數額應依標的物停止執行後，債權人未能即時受
    償或利用該標的物所受之損害額，或其因另供擔保強制執行
    所受之損害額定之，非以標的物之價值或其債權額為依據（
    最高法院91年度台抗字第429號裁定意旨參照）。而其擔保
    金額之多寡應如何認為相當，原屬於法院職權裁量之範圍，
    如已斟酌債權人因停止執行所應受之損害，自非當事人所可
    任意指摘。
三、經查：
(一)相對人前以本院111年度司票字第4270號本票裁定暨確定證
    明書為執行名義，聲請對抗告人所有之不動產、存款、薪資
    債權為強制執行，抗告人於111年6月18日向原法院提起確認
    本票債權不存在之訴，經本院板橋簡易庭以111年度板簡字
    第1693號事件審理在案等情，業經本院依職權調取本院111
    年度司執字第116433號、111年度板簡字第1693號卷宗核閱
    屬實，抗告人聲請於該確認本票債權不存在之訴判決確定前
    ，系爭強制執行程序應暫予停止，即屬有據。
(二)至抗告人應供擔保之金額，承上說明，應審酌相對人因本院
    111年度司執字第116433號執行事件停止執行未能立即受償
    債權總額所受之利息損害。查相對人於上開強制執行事件聲
    請強制執行所提出之執行名義即債權憑證上所載之本票金額
    為40萬元，則相對人因停止執行未能立即受償之債權總額應
    為40萬元。又自抗告人提起確認本票債權不存在之訴起迄確
    定時止，依各級法院辦案期限實施要點規定民事簡易案件審
    判辦案期限第一審為10個月、第二審為2年，加上裁判送達
    、上訴等期間，共需時約3年，相對人因停止執行所受損害
    ，依其聲請執行之債權金額40萬元，按年息12%計算之利息(
    本件本票上面係記載月息1%，相對人主張年息12%尚屬合理)
    ，其停止執行3年未能即時受償計算之遲延損害共為14萬400
    0元【計算式：400,000*12%*3=144,000】。
(三)抗告人雖陳稱其與相對人並無實質借貸關係，原審裁定供擔
    保金實屬過高云云，然查，抗告人所辯屬確認本票債權不存
    在之訴實體有無理由之爭執，與本件停止執行聲請應否准許
    無涉，且所定擔保金金額多寡屬法院職權審究事項，抗告意
    旨指摘原裁定酌定之擔保金過高為不當，求予廢棄改判，自
    非有據，本件抗告顯無理由，應予駁回。
四、據上論結，本件抗告為無理由，爰依民事訴訟法第436條之1
    第3項、第495條之1第1項、第449條第1項、第95條、第78條
    ，裁定如主文。
中    華    民    國   111    年   11       月  7     日
                 民事第三庭    審判長法  官  饒金鳳
                                     法  官  吳幸娥
                                     法  官  徐玉玲
以上正本係照原本作成。
不得抗告。
中    華    民    國   111    年     11    月 7       日
                                     書記官  王思穎